【裁判字號】    88,易,1045
【裁判日期】    890209
【裁判案由】    傷害等
【裁判全文】
臺灣嘉義地方法院刑事判決                        八十八年度易字第一四五號
    公  訴  人  臺灣嘉義地方法院檢察署檢察官
    被      告  戊○○
                甲○○
    右二人共同
    選任辯護人  邱創典
右列被告因傷害等案件，經檢察官提起公訴 (八十八年度偵字第三七一四號)，本院
判決如左：
    主  文
戊○○以加害身體之事恐嚇他人，致生危害於安全者，處有期徒刑貳月，如易科罰金
以參佰元折算壹日。被訴傷害部分公訴不受理。
甲○○以加害身體之事恐嚇他人，致生危害於安全者，處拘役伍拾日，如易科罰金以
參佰元折算壹日。
    事  實
一、緣戊○○將其所有坐落嘉義市○○段七八０號土地一筆出售予甲○○、丁○○、
    乙○○、丙○○等人，並移轉登記在丁○○之妻蕭李秋華名下，惟因丁○○並未
    依約定向銀行辦理貸款債務人名義變更、繳納利息及重新辦理設定抵押權予甲○○，致滋生糾紛，遂由戊○○、甲○○邀集丁○○、乙○○二人，於民國八十八
    年二月八日晚上九時，至戊○○在嘉義市○○路六五七號經營之喬登美語補習班
    二樓洽談土地事宜，過程中戊○○與丁○○發生口角，戊○○乃以電話教唆一群
    年籍不詳之成年男子在該補習班門前以球棒毆傷丁○○（傷害部分業據撤回告訴
    ）後，丁○○負傷返回補習班，以電話通知丙○○前來該址繼續商談土地事宜，
    因丁○○仍不願配合，戊○○、甲○○遂各基於以將來加害人之身體之意思，先
    後向丁○○恫嚇稱：「如不處理，就要找那些打你的人出面處理」及「我已經交
    代人處理了，就是打你的那些人」，使丁○○心生畏懼，致生危害於其安全。
二、案經丁○○訴由嘉義市警察局第二分局報請臺灣嘉義地方法院檢察署檢察官偵查
    起訴。
        理  由
壹、有罪部分（被告戊○○、甲○○恐嚇罪部分）：
一、訊據被告戊○○、甲○○均矢口否認右揭恐嚇犯行，辯稱：渠等並未出言恐嚇云
    云。惟查：(一)右揭事實業據告訴人丁○○迭於偵審中指訴綦詳，核與證人丙○○於本院調查時證述情節相符（見本院八十八年九月二十八日訊問筆錄），(二)
    再參諸：被告戊○○事後與告訴人達成和解時，即於和解書內承認有教唆傷害情
    事，足徵告訴人所言非虛，而告訴人雖於和解後，猶於本院審理時稱被告二人確
    有恐嚇情事，顯無誣攀被告之理。(三)本件告訴人丁○○在遭被告戊○○教唆不
    詳成年男子多人以球棒毆傷之後，已深受身體及精神上之痛楚，復遭被告二人先
    後出言恫嚇，其內心恐懼自堪體會。(四)綜上所述，被告二人所辯，顯係卸責之
    詞，不足採信。本件事證明確，其等犯行皆堪以認定。
二、核被告戊○○、甲○○所為，均係犯刑法第三百零五條之恐嚇安全罪。爰分別審
    酌被告二人之素行、犯罪之動機係土地買賣糾紛、目的、手段、所生危害及犯罪
    後之態度等一切情狀，各量處如主文所示之刑，並諭知易科罰金之折算標準，以
    資懲儆。
貳、不受理部分（被告戊○○傷害部分）：
一、公訴意旨另略以：被告戊○○於民國八十八年二月八日晚上，在嘉義市○○路六
    百五十七號前馬路上，教唆一群年籍不詳之成年男子以球棒圍毆丁○○，致丁○○受有胸部鈍挫傷、左眼瞼水腫等傷害，因認被告涉有刑法第二百七十七條第一
    項之傷害罪嫌云云。
二、按告訴乃論之罪，告訴人於第一審辯論終結前得撤回其告訴；又告訴乃論之罪，
    其告訴經撤回者，應諭知不受理之判決。刑事訴訟法第二百三十八條第一項、第
    三百零三條第三款定有明文。查本件告訴人丁○○告訴被告傷害案件，公訴人認
    係觸犯刑法第二百七十七條第一項之罪，依同法第二百八十七條前段，須告訴乃
    論。茲據告訴人具狀撤回其告訴，有撤回告訴狀二份附於審理卷可稽，依照首開
    說明，爰不經言詞辯論，逕為諭知不受理之判決。
據上論斷，應依刑事訴訟法第二百九十九條第一項前段、第三百零三條第三款、第三
百零七條，刑法第三百零五條、第四十一條，罰金罰鍰提高標準條例第一條前段、第
二條，判決如主文。
本案經檢察官林世芬到庭執行職務。
中      華      民      國      八十九      年      二    月      九    日
                                臺灣嘉義地方法院刑事第二庭
                                    法  官  楊  力  進
右正本證明與原本無異。
如不服本判決，應於判決送達後十日內向本院提出上訴狀( 應附繕本 )。
中      華      民      國    八十九      年      二    月      十    日
                                    書記官  李  文  政


司法院資訊處製作；財團法人民間司法改革基金會備份。
